臺灣高等法院民事判決
請　求　人
即　上訴人　庚○○
　　　　　　丁○○○
　　　　　　己○○
　　　　　　戊○○
相　對　人
即被上訴人　辛○○
　　　　　　丙○○
　　　　　　乙○○
　　　　　　臺北縣新店市公所
上　列 1人
法定代理人　甲○○　　　住同上.
上列當事人間繼續審判事件，上訴人就本院96年度上字第496號
異議之訴事件於民國96年7月25日和解成立後，請求繼續審判，
本院判決如下：
    主  文
請求駁回。
請求訴訟費用由請求人負擔。
    理  由
一、請求人即上訴人庚○○、丁○○○、己○○、戊○○ (下稱
    請求人，單指其中一人時，則逕稱其姓名) 主張：請求人與
    相對人即被上訴人辛○○、丙○○、乙○○、臺北縣新店市
    公所 (下稱相對人)間異議之訴上訴事件，於民國 (下同)96
    年7 月25日本院審理時達成和解，並作成和解筆錄 (下稱系
    爭和解)。然戊○○於96年7月24日已具狀不同意封勝耀為本
    院96年度上字第496 號異議之訴上訴事件之訴訟代理人，並
    於同年8月24日 (請求人誤載為23日)民事聲請繼續審判狀中
    解除對封勝耀之委任，且委任書上「戊○○」之簽名並非戊
    ○○本人所簽，其上「戊○○」之印文亦係封勝耀盜蓋戊○
    ○寫狀專用之印鑑私章，此盜蓋即代表意思表示有錯誤，再
    加上戊○○被代簽之簽名後面並無訴外人楊昭鎦簽名蓋章，
    系爭和解筆錄上記載撤回上訴之意思表示，應視為有錯誤，
    依民法第88條規定，戊○○得請求撤銷。又封勝耀違反戊○
    ○之本意，為撤回上訴之和解意思表示，戊○○若在現場即
    不會同意和解，依民法第74條、第88條規定，亦得請求撤銷
    。況系爭和解內容對請求人至為不利，請求人無法依系爭和
    解內容向提存所取回擔保金，且依臺灣臺北地方法院91年度
    重訴字第1609號判決，戊○○並未積欠相對人臺北縣新店市
    公所任何不當得利，為此依民事訴訟法第380條第2項請求繼
    續審判等語。
二、按和解有無效或得撤銷之原因者，當事人得請求繼續審判，
    民事訴訟法第380條第2項定有明文。是訴訟上之和解，為私
    法上之法律行為，同時亦為訴訟法上之訴訟行為。申言之，
    訴訟上和解一方面以止息私法上之法律關係之爭執為目的，
    而生私法上效果之法律行為；他方面又以終結訴訟或訴訟之
    某爭點為目的，而生訴訟法上效果之訴訟行為。兩者之間，
    實有合一不可分離之關係，故其行為如有私法上或訴訟法上
    無效或得撤銷之事由存在，不問何者，均屬民事訴訟法第38
    0條第2項所謂和解有無效或得撤銷之原因，當事人自得以之
    為請求繼續審判之理由（最高法院43年台上字第1075號判例
    意旨參照）。而所謂私法上無效或得撤銷之事由，例如：和
    解有內容違反法律強制禁止規定或背於公序良俗，或和解有
    詐欺、脅迫、錯誤（錯誤應受民法第738 條之限制）等情形
    。至所謂訴訟法上無效或得撤銷之事由，例如：和解之當事
    人無當事人能力或無訴訟能力、當事人不適格、訴訟代理人
    無特別代理權等情形，且該無效或得撤銷原因之有無，悉依
    和解成立時之狀態決之，不包括和解成立前存在或和解成立
    後發生之事由在內（參吳明軒著中國民事訴訟法，第1017頁
    、第1020頁、第1022頁）。是倘無民事訴訟法第380條第2項
    之情形，自無繼續審判之可言（最高法院52年台上字第500
    號判例意旨參照）。又繼續審判之請求顯無理由者，得不經
    言詞辯論，以判決駁回之，此觀之民事訴訟法第380條第3項
    準用同法第502條第2項之規定自明。
三、經查，請求人與相對人就本院96年度上字第496 號異議之訴
    事件，庚○○、丁○○○、己○○3人於96年5月25日已依法
    委任戊○○為訴訟代理人，有為一切訴訟行為之權，並有民
    事訴訟法第70條第1項但書所列各行為之特別代理權 ；戊○
    ○復於96年7 月25日依法委任封勝耀為訴訟代理人，有為一
    切訴訟行為之權 ，並有民事訴訟法第70條第1項但書所列各
    行為之特別代理權 ，此有請求人出具之民事委任書2份附於
    該件訴訟卷第49、125 頁可稽，且該委任書均未表明有何限
    制封勝耀行使民事訴訟法第70條第1項代理權之記載 ，故就
    訴訟上之效果言，封勝耀有為訴訟請求人和解之特別權限。
    請求意旨雖稱：戊○○並未委任封勝耀為訴訟代理人，委任
    書上「戊○○」之簽名並非戊○○本人所簽，及其上「戊○
    ○」之印文亦係封勝耀盜蓋戊○○寫狀專用之印鑑私章，封
    勝耀未經合法代理乙節，惟查無證據加以證明，自難採信。
    請求意旨雖又稱：戊○○於96年7月24日及同年8月24日 (請
    求人誤載為23日) 已分別具狀解除對封勝耀之委任云云。惟
    查，封勝耀於96年7 月25日始為戊○○之訴訟代理人及複代
    理人，有委任書附於本件訴訟卷第125頁可稽 ，封勝耀於同
    年月24日既尚未為戊○○之訴訟代理人及複代理人，自無請
    求人所謂解除委任可言；至戊○○於96年8 月24日民事聲請
    繼續審判狀中表示解除對封勝耀之委任，則係系爭和解成立
    後始發生之事由，則封勝耀於為和解時既受有特別代理權之
    委任，事後再為終止委任，亦非得據為請求繼續審判之理由
    。另請求意旨所稱系爭和解內容對請求人至為不利，請求人
    無法依系爭和解內容為依據向提存所取回擔保金，且依臺灣
    臺北地方法院91年度重訴字第1609號判決，戊○○並未積欠
    相對人臺北縣新店市公所任何不當得利金乙節，則或係請求
    人之訴訟代理人行使訴訟處分權之結果，或係他案確定判決
    是否妥適之問題，系爭和解內容並無違反法律強制禁止規定
    或背於公序良俗，或和解有詐欺、脅迫、錯誤等情形，就私
    法效果而言，亦不足認系爭和解存在無效或得撤銷之原因。
    從而，請求人請求就已終結之訴訟繼續審判，要屬顯無理由
    ，爰不經言詞辯論，逕以判決駁回。
四、據上論結，本件請求繼續審判為顯無理由，爰依民事訴訟法
    第380條第3項、第502條第2項、第85條第1項前段 ，判決如
    主文。
中　　華　　民　　國　　96　　年　　9 　　月　　29　　日
                    民事第13庭
                        審判長法  官  黃嘉烈
                              法  官  吳燁山
                              法  官  許文章
正本係照原本作成。
如不服本判決，應於收受送達後20日內向本院提出上訴書狀，其
未表明上訴理由者，應於提出上訴後20日內向本院補提理由書狀
（均須按他造當事人之人數附繕本）上訴時應提出委任律師或具
有律師資格之人之委任狀；委任有律師資格者，另應附具律師資
格證書及釋明委任人與受任人有民事訴訟法第466條之1第1項但
書或第2項（詳附註）所定關係之釋明文書影本。
中　　華　　民　　國　　96　　年　　10　　月　　1 　　日
　　　　　　　　　　　　　　　書記官
附註：
民事訴訟法第466條之1（第1項、第2項）：
對於第二審判決上訴，上訴人應委任律師為訴訟代理人。但上訴
人或其他法定代理人具有律師資格者，不在此限。
上訴人之配偶、三親等內之血親、二親等內之姻親，或上訴人為
法人、中央或地方機關時，其所屬專任人員具有律師資格並經法
院認為適當者，亦得為第三審訴訟代理人。
